【裁判字號】    90,易,2881
【裁判日期】    901119
【裁判案由】    竊盜
【裁判全文】
臺灣臺中地方法院刑事判決                          九十年度易字第二八八一號
    公  訴  人  臺灣臺中地方法院檢察署檢察官
    被      告  乙○○
右列被告因竊盜案件，經檢察官提起公訴（九十年度偵字第一一八九一號），本院判
決如左：
    主  文
乙○○攜帶兇器竊盜，累犯，處有期徒刑拾月。
    事  實
一、乙○○前於民國八十四年、八十五年間，分別因違反麻醉藥品管理條例案件，經
    本院先後判處有期徒刑八月、十月確定，兩案接續執行，指揮書執畢日期為八十
    七年一月二日，於八十六年五月二十七日縮短刑期假釋出監，於八十六年十二月
    十九日縮刑期滿執行完畢。詎仍不知悔改，於九十年七月三日凌晨一時四十分（
    起訴書誤載為同日一時五十分）許，在台中縣潭子鄉○○路○段五八巷一號（起
    訴書誤載為同巷六號）前，見甲○○所有、車牌號碼ＱＫ八－九二二號機車停放
    該處，認有機可趁，竟意圖為自己不法之所有，持非其所有、客觀上足對人之生
    命、身體構成危險、可供為兇器使用之板手、起子各乙支，破壞該機車之電門鎖
    （毀損部份未據告訴及起訴）而竊取之，得手後，並將原車牌拆卸下，將其向不
    知情之張景銘所購買之ＳＮＬ－三七八號機車車牌懸掛在竊得之上揭機車上，正
    欲離開現場時，因為附近民眾發覺而報案，為趕抵現場之台中縣警察局豐原分局
    潭子分駐所巡邏員警賴彥余等人在同巷六號前查獲，並在上揭機車置物箱內扣得
    非乙○○所有之板手、起子各乙支。
二、案經台中縣警察局豐原分局報請臺灣臺中地方法院檢察署檢察官偵查起訴。
    理  由
一、訊據被告乙○○矢口否認有何竊盜之犯行，辯稱：因張景銘要將ＳＮＬ－三七八
    號機車賣給伊，九十年七月三日凌晨一時張景銘下班後，即到被告台中縣潭子鄉
    ○○街七三巷五三號住處載伊至該處牽機車，並將行照及身分證交給伊辦過戶，
    伊並未竊取該部機車云云。經查：被害人甲○○所有、車牌號碼ＱＫ八－九二二
    號機車，於九十年七月二日二十二時許起，停放在台中縣潭子鄉○○路○段五八
    巷一號前，遭以破壞電門鎖之方式竊取之事實，業據被害人甲○○於警訊中證述
    甚明，且有扣案之板手、起子各乙支可資佐證，並有贓物認領保管單、車籍作業
    系統－查詢認可資料各乙紙及照片四幀在卷可稽，被告雖以上開情詞置辯，惟查
    ：被告竊取機車時因為附近民眾發覺而報警，故巡邏員警賴彥余等人立即趕至案
    發現場，到場時發現被告自騎樓走出，旁邊正好停放失竊之機車，後來在被告身
    上發現ＳＮＬ－三七八號機車之行照及張景銘之身分證，當時並未發現其他人在
    場，被告並未主動告知車子怪怪等情，業據證人即潭子分駐所員警賴彥余於偵查
    中證述綦詳；再證人張景銘雖確有將其所有之車牌號碼ＳＮＬ－三七八號機車出
    售予被告之事實，然係於案發前之九十年七月初即將機車、行照及身分證正本交
    付被告，以供辦理過戶之用，案發當日並未與被告同往案發地點牽機車等情，業
    據證人張景銘於偵查中供述甚明，核與證人即案發時與被告同居之鍾憶盈於偵查
    中結證：「沒有人找他（指被告乙○○）出去，是七月三日凌晨一時許自行外出
    的。」、「（檢察官詢問：確實沒有人找他出去？）是的，且第二天就為警抓走
    ，當天晚上就沒有回去。之後交保後也沒有去找我，但他有打電話給我。」、「
    張景銘有賣車予乙○○，蕭也交了伍仟元訂金，是案發前二天左右的傍晚拿給他
    的」等語相符，以證人鍾憶盈與被告係同居男女朋友之親密關係，鍾憶盈當無故
    為不利於被告之證言之可能，鍾憶盈所述各情，信屬真實；張景銘既於案發前二
    天即已將車牌號碼ＳＮＬ－三七八號機車及行照等文件交付被告，自無須再於案
    發當日再載同被告前往案發地點取車之理，已顯見被告辯稱案發當日係由張景銘
    載其前往案發地點取車云云，委與事實不符。況被告稱案發當日張景銘係於凌晨
    一時許下班後，至被告住處載同被告前往案發地點取車，抵達現場時機車之狀況
    即與為警查獲時之狀況相同，按諸被害人甲○○所有之ＱＫ八－九二二機車係於
    九十年七月二日二十二時許起，方停放在台中縣潭子鄉○○路○段五八巷一號前
    ，已據被害人甲○○於警訊中證述甚明，而證人張景銘係在「阿秋活蟹」崇德店
    擔任保全人員，其既於案發當日凌晨一時許方下班，而被告為警查獲之時間係一
    時四十分許，距張景銘下班之時間僅有約四十分鐘，在如此短之時間內，張景銘
    如何能先至案發地點竊車、更換車牌後，復再至被告住所載同被告至案發現場？
    再參諸前述被告係於案發前二日即已取得ＳＮＬ－三七八號機車、及警方係於民
    眾報案後立即趕至案發現場，並證人張景銘於偵查中檢察官訊問後（被告離開後
    ）提出錄音帶乙捲，表示被告於庭訊前要脅其配合供述，經檢察官勘驗錄音帶，
    發現該錄音帶係被告與證人張景銘之對話，其內容確有被告指導證人張景銘應訊
    應為如何供詞之行為等情，亦有勘驗筆錄在卷可考，顯見本件確係被告持其原向
    張景銘購買之ＳＮＬ－三七八號機車車牌前往案發地點，於竊得號碼ＱＫ八－九
    二二號輕型機車後，再將ＳＮＬ－三七八號機車車牌懸掛在竊得之機車上無疑，
    被告前開所辯，要屬事後卸責之詞，不足採信。本件事證明確，被告右揭犯行洵
    足認定。
二、按起子、扳手質地堅硬，且一端尖銳，足為拆卸車牌、破壞機車電門鎖之用，客
    觀上足對一般人之生命、身體構成潛在性之危險，自足供為兇器使用，故核被告
    乙○○所為，係犯刑法第三百二十一條第一項第三款之攜帶兇器竊盜罪。被告前
    於八十四年、八十五年間，分別因違反麻醉藥品管理條例案件，經本院先後判處
    有期徒刑八月、十月確定，兩案接續執行，指揮書執畢日期為八十七年一月二日
    ，於八十六年五月二十七日縮短刑期假釋出監，於八十六年十二月十九日縮刑期
    滿執行完畢，有臺灣高等法院被告全國前案紀錄表在卷可按，其於有期徒刑執行
    完畢後，五年以內再犯本件有期徒刑以上之罪，為累犯，應依刑法第四十七條之
    規定，加重其刑。爰審酌被告年輕力壯，不思勞動生產，冀圖不勞而獲，行竊手
    段係以攜帶兇器之方式為之，於一般不特定人之身體、生命安全構成潛在之威脅
    ，行竊他人財物，影響社會治安，其犯罪之動機、目的、手段、及其智識程度、
    犯罪所得、犯罪所生之損害及犯後飾詞狡辯，圖卸刑責，尚乏悛悔之意等一切情
    狀，量處如主文所示之刑。至扣案之板手、起子各乙支，被告否認為其所有，而
    本案卷內亦無證據足資證明扣案之板手、起子確係被告所有之物，板手、起子復
    非違禁物，故不另為沒收之諭知，併此敘明。
據上論斷，應依刑事訴訟法第二百九十九條第一項前段，刑法第三百二十一條第一項
第三款、第四十七條，判決如主文。
中      華      民      國      九十      年      十一    月    十九    日
                                  臺灣臺中地方法院刑事第二庭
                                      法  官  呂  麗  玉
右正本證明與原本無異。
如不服本判決，應於判決送達後十日內向本院提出上訴狀，上訴於臺灣高等法院臺中
分院( 須附繕本 )。
                                      書記官
中      華      民      國      九十      年      十一    月    十九    日
刑法第三百二十一條第一項第三款
犯竊盜罪而有左列情形之一者，處六月以上五年以下有期徒刑：
一、於夜間侵入住宅或有人居住之建築物、船艦，或隱匿其內而犯之者。
二、毀越門扇、牆垣或其他安全設備而犯之者。
三、攜帶兇器而犯之者。
四、結夥三人以上而犯之者。
五、乘火災、水災或其他災害之際而犯之者。
六、在車站或埠頭而犯之者。
前項之未遂犯罰之。


司法院資訊處製作；財團法人民間司法改革基金會備份。
